【裁判字號】    90,易,801
【裁判日期】    901214
【裁判案由】    違反保護令
【裁判全文】
臺灣屏東地方法院刑事判決                            九十年度易字第八一號
    公  訴  人  臺灣屏東地方法院檢察署檢察官
    被      告  乙○○
右列被告因違反保護令案件，經檢察官提起公訴（九十年度偵字第三八九六號）及移
送併辦（九十年度偵字第四六七九號），本院判決如左：
    主  文
乙○○連續違反法院依家庭暴力防治法第十三條所為禁止實施家庭暴力行為、禁止直
接騷擾行為及遠離住居所之裁定，處有期徒刑參月，如易科罰金，以參佰元折算壹日
。
    事  實
一、乙○○係甲○○之配偶，二人間具有家庭暴力防治法第三條所定之家庭成員關係
    。按乙○○曾於民國九十年三月十三日，經本院依家庭暴力防治法第十三條之規
    定核發九十年度家護字第七二號民事通常保護令，裁定令其：不得對甲○○實施
    身體或精神上不法侵害之行為；不得直接或間接對於甲○○為騷擾之聯絡行為；
    及應遠離甲○○住居所至少一百公尺。該保護令之有效期間為十月。詎乙○○竟
    基於違反保護令之概括犯意：
    (一)先於保護令有效期間內之九十年六月十八日下午一時十分許，偕同不知情之友
      人吳嘉生，一同搭乘另一不知情友人郭信池所駕駛之車牌號碼ＱＨ－八九七九
      號自用小客車，前往屏東縣潮州鎮○○路二十二巷十四號甲○○住處商討離婚
      事宜，乙○○下車後因發現甲○○手臂有針孔，懷疑甲○○施用毒品，欲強行
      檢查手臂，而與甲○○在前開處所前發生口角。
    (二)嗣於九十年七月六日下午五時三十分，乙○○又以借用機車為由再度前往甲○○上開住所，因遭甲○○拒絕，遂基於傷害人身體之概括犯意，出手毆打甲○○，致甲○○受有左外側大腿皮上瘀血五乘以四公分、後枕部腫脹三乘以三公
      分等傷害，而連續違反本院所為前述裁定。
二、案經甲○○訴由屏東縣警察局潮州分局報請台灣屏東地方法院檢察署檢察官偵查
    起訴及移送併辦。
    理  由
一、訊據被告乙○○對於右揭事實欄一、(一)部分之事實固坦承不諱，並核與告訴人甲○○指訴之情節及證人郭信池證述之情節相符。惟矢口否認有事實欄一、(二)部分
    之事實，辯稱：伊是打電話向其妻甲○○借機車，沒有去甲○○之住所，也沒有
    打甲○○云云。然查：該部分事實業據告訴人甲○○指訴歷歷，並經證人即被告
    之子丙○○證述屬實（本院九十年九月十九日審判筆錄參照，證人係以點頭或搖
    頭方式回答），此外，復有協和診所出具之驗傷診斷書乙紙附卷可稽。被告空言
    否認，洵無可採。是本件事證已臻明確，被告犯行洵堪認定，應依法論科。
二、核被告乙○○所為係犯家庭暴力防治法第五十條第一、二、四款之違反保護令罪
    及刑法第二百七十七條第一項傷害罪。公訴意旨雖認為被告係犯家庭暴力防制法
    第五十條第三款之罪，然查前開保護令並未命被告遷出住居所，而起訴書犯罪事
    實欄所記載者亦為被告違反保護令前往告訴人住居所之事實，是認公訴意旨應係
    將被告所犯家庭暴力防制法第五十條第四款誤繕為同條第三款，應予更正。又被
    告連續違反保護令前往告訴人住所之行為，時間緊接，所犯罪名相同，顯係出於
    概括犯意反覆為之，為連續犯，應依刑法第五十六條之規定以一罪論，並加重其
    刑。至其所犯違反保護令罪與其所犯之傷害罪，有方法結果之牽連關係，為牽連
    犯，應從一重之違反保護令罪處斷。公訴人雖僅就被告於九十年六月十八日下午
    一時十分許之違反保護令犯行提起公訴，然檢察官就犯罪事實一部起訴者，其效
    力及於全部，本案被告於同年七月六日下午五時三十分許，在同一處所違反保護
    令及傷害之事實，雖未經起訴，然與前揭論罪科刑部分，有連續犯及牽連犯之裁
    判上一罪關係，已如前述，本院自應就該移送部分之犯罪事實一併加以裁判。茲
    審酌被告有賭博前科、其犯罪之動機、目的、手段、被害人之受傷程度、與被害
    人間之夫妻關係仍尚存在、犯後態度等一切情狀，爰量處如主文所示之刑，並諭
    知易科罰金之折算標準，以資懲儆。
三、移送併辦意旨另以：乙○○於九十年七月六日十七時三十分許，在屏東縣潮州鎮
    ○○里○○路二十二巷十四號向其妻甲○○借用機車時，因遭甲○○拒絕而發生
    爭吵，並徒手將其子丙○○毆打成傷，因認被告乙○○此部分亦涉有刑法第二百
    七十七條第一項之傷害罪嫌。惟查本件被告涉犯傷害其子丙○○之案件，業據告
    訴人甲○○於本院審理中當庭聲請撤回其告訴（本院九十年九月十九日審判筆錄
    參照），而與前開論罪科刑部分無連續犯之裁判上一罪關係，本院無從併予審理
    ，應退回由檢察官另行偵辦。
據上論斷，應依刑事訴訟法第二百九十九條第一項前段，家庭暴力防治法第五十條第
一款、第二款、第四款，刑法第十一條前段、第五十六條、第二百七十七條第一項、
第五十五條、第四十一條第一項前段，罰金罰鍰提高標準條例第一條前段、第二條，
判決如主文。
中      華      民      國      九十      年      十二    月    十四    日
                                      臺灣屏東地方法院刑事第一庭
              法  官    王以齊
右正本證明與原本無異。
對於本判決如有不服應於收受送達後十日內向本院提出上訴書狀上訴於台灣高等法院
高雄分院並按他造當事人之人數附具繕本。
                                          書記官    林天化
中      華      民      國      九十      年      十二    月    十四    日
附錄本判決論罪科刑法條：
家庭暴力防治法第五十條
違反法院依第十三條、第十五條所為之下列裁定者，為本法所稱之違反保護令罪，處
三年以下有期徒刑、拘役或科或併科新台幣十萬元以下罰金︰
一  禁止實施家庭暴力行為。
二  禁止直接或間接騷擾、接觸、通話或其他連絡行為。
三  命遷出住居所。
四  遠離住居所、工作場所、學校或其他特定場所。
五  命完成加害人處遇計畫：戒癮治療、精神治療、心理輔導或其他治療、輔導。
刑法第二百七十七條第一項
傷害人之身體或健康者，處三年以下有期徒刑、拘役或一千元以下罰金。


司法院資訊處製作；財團法人民間司法改革基金會備份。
